ja: 名前Labelテキストテンプレート: 所属; 無地; ハンドメイド; 制作者; 名前; 名前とクラス; 所有者; その他
nl: Naamlabel teksttemplate: Behoort tot; Blanco; Handgemaakt; Gemaakt door; Naam; Naam en klas; Eigendom van; Anders
sv: Namnetikett – textmall: Tillhör; Blank; Handgjord; Tillverkad av; Namn; Namn och klass; Ägs av; Övrigt
de: Textvorlage des Namensetiketts: Gehört; Leer; Handgefertigt; Hergestellt von; Name; Name & Klasse; Eigentum von; Sonstiges
es: Plantilla de texto de la etiqueta de identificación: Pertenece a; En blanco; Hecho a mano; Hecho por; Nombre; Nombre y clase; Propiedad de; Otro
fr: Modèle de texte de l’étiquette nominative: Appartient à; Vierge; Fait main; Fait par; Nom; Nom et classe; Propriété de; Autre
hu: Névcímke szövegsablonja: Tulajdonos:; Üres; Kézzel készült; Készítette:; Név; Név és osztály; Tulajdona:; Egyéb
tr: İsim etiketi metin şablonu: Ait olduğu kişi; Boş; El yapımı; Yapan; Ad; Ad ve sınıf; Sahibi; Diğer
lt-LT: Vardo etiketės teksto šablonas: Priklauso; Tuščia; Rankų darbo; Pagaminta; Vardas; Vardas ir klasė; Nuosavybė; Kita
th: เทมเพลตชื่อ Label ข้อความ: เป็นของ; ว่าง; แฮนด์เมด; ผลิตโดย; ชื่อ; ชื่อและชั้นเรียน; ทรัพย์สินของ; อื่นๆ
fi: Lapun tekstipohja: Omistaja; Tyhjä; Käsintehty; Tekijä; Nimi; Nimi ja luokka; Omistaja; Muu
pt-PT: Nome Label texto modelo: Pertence a; Em branco; Artesanal; Feito por; Nome; Nome e turma; Propriedade de; Outro
nb: Tekstmal for navneetikett: Tilhører; Blank; Håndlaget; Laget av; Navn; Navn og klasse; Eies av; Annet
pl: Szablon tekstu etykiety imiennej: Należy do; Pusty; Wykonanie ręczne; Wykonane przez; Imię i nazwisko; Imię i klasa; Własność; Inne
da: Tekstskabelon til navneetiket: Tilhører; Blank; Håndlavet; Lavet af; Navn; Navn og klasse; Ejes af; Andet
sk-SK: Šablóna textu pre menovku: Patrí; Prázdne; Ručne vyrobené; Vyrobil/a; Meno; Meno a trieda; Majetok; Iné
bg-BG: Шаблон на текста за етикет с име: Принадлежи на; Празен; Ръчна изработка; Изработено от; Име; Име и клас; Собственост на; Друго
sl-SI: Predloga besedila imenske etikete: Pripada; Prazno; Ročno izdelano; Izdelal/-a; Ime; Ime in razred; Last; Drugo
en: Name label text template: Belongs to; Blank; Handmade; Made by; Name; Name & Class; Property of; Other
ru: Шаблон текста именной наклейки: Принадлежит; Без текста; Ручная работа; Изготовлено; Имя; Имя и класс; Собственность; Другое
hr-HR: Predložak teksta oznake za naziv: Pripada; Prazno; Ručno izrađeno; Izradio/la; Ime; Ime i razred; Vlasništvo; Ostalo
zh-TW: 姓名標籤文字範本: 屬於; 空白; 手工製作; 製作者; 姓名; 姓名與班級; 所有者; 其他
it: Modello di testo per etichetta con nome: Appartiene a; Vuoto; Fatto a mano; Realizzato da; Nome; Nome e classe; Proprietà di; Altro
zh-CN: 姓名标签文本模板: 属于; 空白; 手工制作; 制造者; 姓名; 姓名和班级; 所有者; 其他
vi: Mẫu văn bản nhãn tên: Thuộc về; Trống; Hàng thủ công; Làm bởi; Tên; Tên & Lớp; Tài sản của; Khác
el: Πρότυπο κειμένου ετικέτας ονόματος: Ανήκει σε; Κενό; Χειροποίητο; Δημιουργία από; Όνομα; Όνομα & τάξη; Ιδιοκτησία του/της; Άλλο
pt-BR: Etiqueta de identificação modelo de texto: Pertence a; Em branco; Artesanal; Feito por; Nome; Nome e turma; Propriedade de; Outro
ro-RO: Șablon pentru textul etichetei de nume: Aparține lui; Gol; Realizat manual; Creat de; Nume; Nume și clasă; Proprietatea lui; Altele
cs: Šablona textu jmenovky: Patří; Prázdné; Ruční výroba; Vyrobil/a; Jméno; Jméno a třída; Majetek; Ostatní
ko: 이름 레이블 텍스트 템플릿: 소유자:; 공란; 핸드 메이드; 제작자:; 이름; 이름 및 학급; 소유자:; 기타